
```{r setup, include=FALSE}
knitr::opts_chunk$set(echo = TRUE,  warning = FALSE, message = FALSE)
```

## 红葡萄酒质量数据探究
```{r}
# 加载需要用到的模块
library(ggplot2)
library(dplyr)
library(gridExtra)
```
读取数据
```{r}
pf <- read.csv('wineQualityReds.csv')
```

## 简介
本项目主要探究红葡萄酒质量数据集，目的是探究哪些化学物质影响红葡萄酒的质量。

## 单一变量
基本统计信息
```{r}
str(pf)
summary(pf)
```
由于我们主要探索质量，所以专门看下“质量”的情况：
```{r}
summary(pf$quality)
```

初步观察结果：

 - 共1599组数据，每组数据有13个变量
 - x变量是序号
 - 质量是结果，分为0-10级，至少由3名专家评选，值从3到8，平均值5.6，中位数是6
```{r}
# 将质量转换为因子变量，方便后期绘图
pf$quality <- factor(pf$quality, ordered = T)
table(pf$quality)
```
### 12个变量的分布图
#### 质量分布图
因为主要分析的就是影响葡萄酒质量的因素，所以首先看一下葡萄酒质量的分布状况。
```{r}
ggplot(aes(x = quality), data = pf) + geom_bar()
```

>可以看出：葡萄酒质量评分分布在3-8，绝大部分分布在5和6，整体有正态分布的趋势。      

#### 固定酸度图
```{r}
ggplot(aes(x = fixed.acidity), data=pf) + geom_histogram(binwidth = 0.5) + 
  scale_x_continuous(breaks = seq(4,16, 0.5))
```

>fixed.acidity也是正太分布，但是跟质量曲线区别较大，这个偏向左侧。 可能跟质量有一定关系

#### 挥发物酸度
```{r}
ggplot(aes(x = volatile.acidity), data = pf ) + geom_histogram(binwidth = 0.02) + 
  scale_x_continuous(breaks = seq(0,1.6, 0.2))
```

> volatile.acidity挥发酸度图形也有点正太分布，但是跟质量曲线区别较大，偏向左侧。 跟固定酸度应该有挺大关系，可能跟质量也有一定关系，需要进一步探究；

#### 柠檬酸
```{r}
ggplot(aes(x = citric.acid), data = pf) + geom_histogram()
```

> citric.acid柠檬酸的趋势不明显，严重偏向左侧，但是不连续，跟同是酸类的 固定酸度和挥发性酸度 图形区别较大;数据可能是缺失或者有问题；

#### 残余糖
```{r}
ggplot(aes(x = residual.sugar), data =pf) + geom_histogram()
```

> residual.sugar残余糖分图形集中度较好，集中在1-3，且有些较大的离散值，与质量曲线差异较大，应该关联不大；

#### 氯化物
```{r}
ggplot(aes(x = chlorides), data =pf) + geom_histogram()
```

> chlorides氯化物图形集中度较好，集中在0.05--0.12，且有些较大的离散值，与质量曲线差异较大，应该关联不大；

#### 游离二氧化硫
```{r}
ggplot(aes(x = free.sulfur.dioxide), data = pf) + geom_histogram()
```

> free.sulfur.dioxide游离二氧化硫整体偏向左侧，且数据不连续，与质量曲线差异较大，应该关联不大；

#### 总二氧化硫
```{r}
ggplot(aes(x = total.sulfur.dioxide), data =pf) + geom_histogram()
```

> total.sulfur.dioxide总二氧化硫图形整体严重偏向左侧，与质量曲线差异较大，应该关联不大；

#### 密度
```{r}
ggplot(aes(x = density), data = pf) + geom_histogram()
```

> density密度图形整体符合正态分布，与质量图形非常相似，需要重点探究，应该与质量关联较大；

#### PH值
```{r}
ggplot(aes(x = pH), data = pf) + geom_histogram()
```

> ph图形整体符合正态分布，与质量图形非常相似，需要重点探究，应该与质量关联较大；

#### 硫酸盐
```{r}
ggplot(aes(x = sulphates), data = pf) + geom_histogram()
```

> sulphates硫酸盐图形整体有正态分布的趋势，但是严重偏向左侧，且有大量长尾数据，估计跟质量有些关联，但是应该不是强关联，需要进一步探究；

#### 酒精
```{r}
ggplot(aes(x = alcohol), data = pf) + geom_histogram()
```

> alcohol酒精图形整体偏向左侧，与质量曲线差异较大，应该关联不大；

#### 小结
 - 查看这些直方图，发现密度，ph与质量的图形很相似，似乎有些关联；
 - 其他的图形一般都偏向左侧；

## 单变量分析
#### 数据集的结构
有13个变量组成的1599个数据； x是唯一标识符； 其他12个变量是：fixed.acidity, volatile.acidity, citric.acid, residual.sugar, chlorides, free.sulfur.dioxide, total.sulfur.dioxide, density, pH, sulphates, alcohol, quality；

#### 数据集中的主要变量
最主要的变量是 quality质量，也是这次分析的主要目标； 得分从0-10，大部分数据集中在5-6，分布接近正态分布

#### 与quality有关变量
从直方图可知，density和pH跟质量图形非常相似；      
Fixed、volatile acidity、free and total sulphur dioxide、sulphates、alcohol图形是偏斜而且长尾的；

#### 异常数据
citric acid的分布不太正常，因为与同是酸度的fixed acidity 和 volatile acidity的分布不一致，后2个分布符合ph的正态分布； citric acid 应该是缺失了大量数据，或者部分数据不可用导致，具体可以看下图：
```{r}
grid.arrange(ggplot(aes(x = fixed.acidity), data =pf ) + 
               geom_histogram() + 
               scale_x_log10(breaks = seq(4,16,2)),
             ggplot(aes(x = volatile.acidity), data =pf ) + 
               geom_histogram() + 
               scale_x_log10(breaks = seq(0,1.6, 0.2)),
             ggplot(aes(x = citric.acid), data =pf ) + 
               geom_histogram() + 
               scale_x_log10(breaks = seq(0,1,0.2)), 
             ncol = 1
             )
```


## 新建指示评级
质量评级，把葡萄酒质量分为优质“good”（质量分7-10）、均质“average”（质量分5-6）、差“bad”（质量分0-4）
```{r}
pf$rating <- ifelse(pf$quality  < 5, 'bad', 
                    ifelse( pf$quality  < 7, 'average', 'good'))
pf$rating <- ordered(pf$rating , levels = c('bad','average', 'good'))
summary(pf$rating)
```
```{r}
qplot(pf$rating)
```

## 双变量
#### 箱线图
```{r}
ggplot(aes(rating, fixed.acidity), data = pf) +
  geom_jitter( alpha = 0.3)  +
  geom_boxplot( alpha = 0.5)
```

>图中可以看到，随着葡萄酒质量评级的提高，fixed acidity随着提高，说明很可能fixed acidity跟质量是正相关的；

```{r}
ggplot(aes(rating, volatile.acidity), data = pf) +
  geom_jitter( alpha = 0.3)  +
  geom_boxplot( alpha = 0.5)
```

> 图中可以看到，随着葡萄酒质量评级的提高，volatile acidity随着规律性的降低，说明很可能volatile acidity 跟质量是负相关的;

```{r}
ggplot(aes(rating, citric.acid), data = pf) +
  geom_jitter( alpha = 0.3)  +
  geom_boxplot( alpha = 0.5)+
  coord_cartesian(ylim = c(0, 0.85))
```

>图中可以看到，随着葡萄酒质量评级的提高，citric acid随着提高，说明很可能citric acid跟质量是正相关的；

```{r}
ggplot(aes(rating, residual.sugar), data = pf) +
  geom_jitter( alpha = 0.3)  +
  geom_boxplot( alpha = 0.5)+
  coord_cartesian(ylim = c(1, 6))
```

> 排除了较大的离散值后,从图中可以看到,随着葡萄酒质量评级的提高，residual.sugar也同样升高，但是趋势不太明显，而且还是有很多离散值存在，说明residual sugar可能与葡萄酒质量之间有正相关性，但相关强度应该不大；

```{r}
ggplot(aes(rating, chlorides), data = pf) +
  geom_jitter( alpha = 0.3)  +
  geom_boxplot( alpha = 0.5)+
  coord_cartesian(ylim = c(0.025, 0.12))
```

>排除较大的离散值后，从图中可以看到，随着葡萄酒质量评级的提高，chlorides含量先升后降，没有明显的规律性变化，说明很可能chlorides与葡萄酒质量之间并没有较强相关性；

```{r}
ggplot(aes(rating, free.sulfur.dioxide), data = pf) +
  geom_jitter( alpha = 0.3)  +
  geom_boxplot( alpha = 0.5)+
  coord_cartesian(ylim = c(0, 60))
```

>图中可以看到，随着葡萄酒质量评级的提高，residual sugar先变大后变小，没有规律性变化，说明很可能residual sugar与葡萄酒质量之间并没有相关性；

```{r}
ggplot(aes(rating, total.sulfur.dioxide), data = pf) +
  geom_jitter( alpha = 0.3)  +
  geom_boxplot( alpha = 0.5)+
  coord_cartesian(ylim = c(0, 180))

```

> 图中可以看到，随着葡萄酒质量评级的提高，total sulfur dioxide先变大后变小，没有规律性变化，说明很可能total sulfur dioxide与葡萄酒质量之间并没有相关性；

```{r}
ggplot(aes(rating, density), data = pf) +
  geom_jitter( alpha = 0.3)  +
  geom_boxplot( alpha = 0.5)
```

> 图中可以看到，随着葡萄酒质量评级的提高，density先变大后变小，没有规律性变化，说明很可能total sulfur dioxide与葡萄酒质量之间并没有相关性； 单变量分析中，以为density跟质量有较大关联，现在看来并没有；

```{r}
ggplot(aes(rating, pH), data = pf) +
  geom_jitter( alpha = 0.3)  +
  geom_boxplot( alpha = 0.5)
```

>图中可以看到，随着葡萄酒质量评级的提高，pH 随着规律性的降低，说明很可能pH 跟质量是 负相关的

```{r}
ggplot(aes(rating, sulphates), data = pf) +
  geom_jitter( alpha = 0.3)  +
  geom_boxplot( alpha = 0.5)+
  coord_cartesian(ylim = c(0.25, 1.8))

```

>图中可以看到，随着葡萄酒质量评级的提高，sulphates随着提高，说明很可能sulphates跟质量是正相关的；

```{r}
ggplot(aes(rating, alcohol), data = pf) +
  geom_jitter( alpha = 0.3)  +
  geom_boxplot( alpha = 0.5)
```

> 图中可以看到，随着葡萄酒质量评级的提高，alcohol随着提高，说明很可能alcohol 跟质量是正相关的；

#### 小结
 - 好像fixed acidity, citric acid, sulphates ， alcohol 跟质量是正相关的；
 - volatile acidity ， pH 跟质量是 负相关的；
 - density跟单变量分析结果不同，似乎不起作用；


## 双变量分析

#### 与质量的关系
```{r}
grid.arrange(ggplot(data = pf, aes(x = quality, y = fixed.acidity, fill = quality)) +
               scale_fill_brewer(palette = "Blues")+
               xlab('Quality') +
               ylab('Fixed Acidity') +
               geom_boxplot(),
             ggplot(data = pf, aes(x = quality, y = volatile.acidity, fill = quality)) +
               scale_fill_brewer(palette = "Blues")+
               xlab('Quality') +
               ylab('Volitile  Acidity') +
               geom_boxplot(),
             ggplot(data = pf, aes(x = quality, y = citric.acid, fill = quality)) +
               scale_fill_brewer(palette = "Blues")+
               xlab('Quality') +
               ylab('Citric Acidity') +
               geom_boxplot(),
             ggplot(data = pf, aes(x = quality, y = pH, fill = quality)) +
               scale_fill_brewer(palette = "Blues")+
               xlab('Quality') +
               ylab('PH') +
               geom_boxplot())
               
```
```{r}
ggplot(data = pf, aes( x = quality, y = alcohol, fill = rating)) +
  geom_boxplot() +
  scale_fill_brewer(palette = "Blues")+
  xlab('Alcohol') +
  ylab('Volatile Acidity')
```
从箱线图中可以看出，fixed acidity, citric acid, sulphates，alcohol 与葡萄酒质量正相关，volatile acidity ， pH 跟质量是负相关的。 从相关性测试中，观察到类似的趋势；

#### 其他情况

sulfur dioxide（二氧化硫）有点意思，与total 和free sulfur dioxide 高度相关，很容易理解，但是它们却跟 sulphates（硫酸盐） 不相关。

#### 相关性强弱：
```{r}
corr <- NULL

for (i in names(pf)){
  corr[i] <- cor.test(as.numeric(pf[,i]), 
                      as.numeric(pf$quality))$estimate
  }

corr
```

 - alcohol: 47.6%
 - sulphates : 25.1%
 - citric acid: 22.6%
 - fixed acidity: 12.4%
 - volatile acidity: -39.1%
 - density: -17.5%
 
## 多变量图
主要研究与质量相关的4个特征：alcohol，sulphates，citric.acid，volatile.acidity
```{r}
ggplot(aes(x = citric.acid, y = volatile.acidity, color = factor(quality)), data = pf) +
  geom_jitter(alpha = 0.2) +
  scale_color_brewer(palette = "Blues") +
  geom_smooth(method = "lm", se = FALSE,size=1) +
  labs(y = 'volatile.acidity',x = 'citric.acid') +
  ggtitle("Volatile.acidity  VS  Citric.acid VS  quality") 

ggplot(aes(x = alcohol, y = log10(sulphates), color = factor(quality)), data = pf) +
  geom_jitter(alpha = 0.2) +
  scale_color_brewer(palette = "Blues") +
  geom_smooth(method = "lm", se = FALSE,size=1) +
  labs(y = 'log10(sulphates)',x = 'alcohol') +
  ggtitle("Log10(sulphates)  VS  Alcohol VS  quality")

ggplot(aes(x = pH, y = alcohol, color = factor(quality)), data = pf) +
  geom_jitter(alpha = 0.2) +
  scale_color_brewer(palette = "Blues") +
  geom_smooth(method = "lm", se = FALSE,size=1) +
  labs(y = 'alcohol',x = 'pH') +
  ggtitle("Alcohol  VS  PH VS  quality")
ggplot(data = subset(pf, rating != 'average'),
       aes(x = alcohol, y = volatile.acidity, color = rating)) +
  geom_point() +
  xlab('Alcohol') +
  ylab('Volatile Acidity')
```

## 多变量分析

多变量图，通过把质量分数分图，通过3个评级类别进行分析，可以看到，较高的alcohol, sulphates, citric acid, fixed acidity，较低的volatile acidity可以产生更高质量的葡萄酒。ph对质量的影响很小，这个很意外；
最后一图去掉中级后，更能明显看出低挥发性酸度volatile acid和高酒精含量alcohol对质量的影响。

## 最终成图
### 结论一 酸度影响葡萄酒质量
根据双变量分析结论，fixed acidity, citric acid与葡萄酒质量正相关，volatile acidity ，pH 跟质量是负相关的。绘制出相应线箱图
```{r}
grid.arrange(ggplot(data = pf, aes(x = quality, y = fixed.acidity, fill = quality)) +
               scale_fill_brewer(palette = "Blues")+
               xlab('Quality') +
               ylab('fixed acidity(tartaric acid - g/dm³)') +
               ggtitle('非挥发性酸与质量关系图')+ 
               geom_boxplot(),
             ggplot(data = pf, aes(x = quality, y = volatile.acidity, fill = quality)) +
               scale_fill_brewer(palette = "Blues")+
               xlab('Quality') +
               ylab('volatile acidity(acetic acid - g/dm³)') +
               ggtitle('挥发性酸与质量关系图')+
               geom_boxplot(),
             ggplot(data = pf, aes(x = quality, y = citric.acid, fill = quality)) +
               scale_fill_brewer(palette = "Blues")+
               xlab('Quality') +
               ylab('citric acid(g/dm³)') +
               ggtitle('柠檬酸与质量关系图') +
               geom_boxplot(),
             ggplot(data = pf, aes(x = quality, y = pH, fill = quality)) +
               scale_fill_brewer(palette = "Blues")+
               xlab('Quality') +
               ylab('PH') +
               ggtitle('PH值与质量关系图')+
               geom_boxplot())
               
```

 - 高质量的葡萄酒有较高的酸acid或更低的ph；
 - 其中柠檬酸citric acid 的影响更大，固定酸fixed acid 影响较小；
 - 但是，挥发性酸volatile acidity不利于葡萄酒质量；
 
### 结论二 Alcohol影响葡萄酒质量
根据双变量分析结论，alcohol 跟质量是正相关的
```{r}
ggplot(data = pf, aes( x = quality, y = alcohol, fill = rating)) +
  geom_boxplot() +
  scale_fill_brewer(palette = "Blues")+
  xlab('quality') +
  ylab('alcohol (% by volume)')+
  ggtitle('酒精浓度与质量的线箱关系图')
```

 - 一般来说，高质量葡萄酒含有较高的酒精含量，但是单独看酒精对质量的影响并不是那么强；

### 结论三 究竟什么影响葡萄酒质量
将多变量分析中的average评级去更好的观察酒的质量。
```{r}
ggplot(data = subset(pf, rating != 'average'),
       aes(x = alcohol, y = volatile.acidity, color = rating)) +
  geom_point() +
  xlab('alcohol (% by volume)') +
  ylab('volatile acidity (acetic acid - g / dm³)')+
  ggtitle('酒精浓度与挥发性酸度分布图')
```

图中去掉了中级葡萄酒的影响，也没有采用以上通用的渐变色表达，因为渐变色不明显，看不清楚，现在可以更明显的看到：
高酒精含量alcohol 和 低挥发性酸度volatile acid 组合起来，可以产生更优质的葡萄酒；

## 反思
分析过程中成功的发现部分：
单变量分析时，对各变量都进行了探索，ph，密度，固定酸度，挥发性酸度，硫酸盐，酒精。 后来双变量分析时越来越清晰， 最后多变量分析时，明确了高酒精含量 和 低挥发性酸度，对葡萄酒质量影响非常大；

分析过程中遇到的难点：
在单变量分析时，以为密度会对葡萄酒质量有较大的关联，但是通过双变量分析，发现并没有神马关系， 考虑问题还是要多一个维度，会更加的客观，发现真相。

未来如何进一步丰富分析内容和提高报告质量：
可以收集白酒和其他酒类的相关影响因素数据，看看是否影响酒类的因素都是一样的，这样对酒类的了解就更加全面了，也有利于指导酒类生产；

